【裁判字號】    89,上易,4679
【裁判日期】    900207
【裁判案由】    傷害
【裁判全文】
臺灣高等法院刑事判決                  八十九年度上易字第四六七九號
    被      告  乙○○
右上訴人，因傷害案件，不服臺灣新竹地方法院，八十九年度易字第一０六四號，中
華民國八十九年十一月十六日第一審判決（起訴案號：臺灣新竹地方法院檢察署八十
九年度偵字第三八三二號）提起上訴，本院判決如左：
    主  文
上訴駁回。
    事  實
一、乙○○因不滿其妻甲○○離家未返家，乃於民國八十九年七月五日晚間二十一時
    五十分許，在菲利浦公司位於新竹縣竹北市○○路二二一號之外勞宿舍門口前，
    於甲○○騎乘機車至該處換乘交通車上班之時，乙○○即與之理論，雙方言語不
    合，乙○○竟基於傷害之犯意，將甲○○之左手反扭，並將之壓制至牆邊，因而
    致甲○○受有右臂抓傷、左下肢二處二╳一公分、四╳三公分瘀傷、左臂十五╳
    五公分、左前臂十五╳五公分、右腕部六╳六公分之紅腫之傷害。
二、案經被害人甲○○訴由台灣新竹地方法院檢察署檢察官偵查起訴。
    理  由
一、原審訊據上訴人即被告乙○○（下稱被告）固不否認有於前揭時間、地點與告訴
    人甲○○發生爭執之事，惟否認有何傷害之行為，辯稱：當時係因告訴人持機車
    大鎖打伊，所以才出手抓住告訴人的手腕，並將告訴人左手反扭以及壓制到牆壁
    處，而伊如此均係自衛之動作等語。
二、經查：被告前揭行為，業據告訴人於偵查中（偵卷第三頁以下參見）以及原審調
    查時（原審八十九年九月二十七日、十月二十四日訊問筆錄參見）指述明確，經
    核與證人郭美玉於偵查中證稱：「見告訴人先生破口大罵告訴人，告訴人要騎車
    ，被告不讓他走說要砸爛他機車，告訴人不能騎就下來，被告就將告訴人推至牆
    邊，壓著告訴人頭，並一直罵」等語（偵卷第十頁參見），以及證人林波德證稱
    ：「我看到他們二夫妻，男的在拉女的，因女的在機車上，男的說機車是他買的
    ，要把車要回去，故把女的拉下來」、「（問：告訴人有無要你報警？答：）對
    ，他叫我報警，我說你們夫妻的事我管不著，我叫他們出去，他們（再）回來我
    才報警」等語之情形相符，堪信為真實，且再審諸係本件係告訴人要求證人林波
    德報警等情，堪認被告所辯係告訴人持機車大鎖攻擊等語，應不足採，此外，復
    有行政院衛生署新竹醫院診斷證明書在卷可稽，是本件事證已臻明確，被告犯行
    堪予認定。
三、核被告所為係犯刑法第二百七十七條第一項普通傷害罪。
四、原審適用刑法第二百七十七條第一項、第四十一條，罰金罰鍰提高標準條例第一
    條前段、第二條。審酌被告之品行、犯罪動機、目的、手段、與告訴人係夫妻關
    係、所生危害及犯罪後否認犯行之態度等一切情狀，量處拘役三十日，並諭知易
    科罰金之折算標準。經核並無不合，被告空言聲明不服，核無理由，應予駁回。
五、被告經合法傳喚，無正當理由不到庭，自不待其陳述，逕行判決。
據上論斷，應依刑事訴訟法第三百六十八條、第三百七十一條判決如主文。
中    華    民    國     九十     年      二        月        七        日
                            臺灣高等法院刑事第十八庭
                                審判長法  官  吳      敦
                                      法  官  林  陳  松
                                      法  官  吳  明  峰
右正本證明與原本無異。
不得上訴。
                                      書記官  李  華  安
中    華    民    國     九十     年      二  月        七        日
附錄：本案論罪科刑法條全文
刑法第二百七十七條第一項
傷害人之身體健康者，處三年以下有期徒刑、拘役或一千元以下罰金。


司法院資訊處製作；財團法人民間司法改革基金會備份。
